臺灣彰化地方法院刑事判決　　　　　　　　　　　　九十一年度交訴字第一七號
　　公　訴　人　臺灣彰化地方法院檢察署檢察官
　　被　　　告　甲○○
　　被　　　告　丙○○
右列被告等因過失致死案件，經檢察官提起公訴（九十年度偵字第四０四一號），本
院判決如左：
        主  文
甲○○因過失致人於死，處有期徒刑陸月，如易科罰金以佰元折算壹日。
丙○○因過失致人於死，處有期徒刑肆月，如易科罰金以佰元折算壹日。緩刑貳年
。
        事  實
一、甲○○未考領汽車駕駛執照，竟於民國九十一年四月八日十時十五分許，駕駛車
    牌號碼ＨＲ─七五二七自小客車，附載其妻陳小芬乘坐於右前座，其母親王施愛
    乘坐於右後座，沿彰化縣鹿港鎮○○路，由東向西方向行駛，行經彰化縣鹿港鎮
    溝墘里棋盤巷七十七之十七號旁之棋盤路與農路（未有名稱之農路）之無號誌交
    岔路口時，應注意汽車行經無號誌交岔路口時，左方車應停讓右方車先行，而依
    當時情形，又無不能注意之情形，竟疏於注意，未予停讓右方車先行，即貿然前
    行，適丙○○駕駛車牌號碼Ｍ五─五三二三號之自小客車沿前揭農路，由北往南
    行駛至上開路口時，本應注意汽車行經無號誌交岔路口時，應減速慢行以作隨時
    停車之準備，以避免發生車禍，而並無不能注意之情事，竟亦疏未注意而未速慢
    行，即懵懂駛來。甲○○所駕駛之自小客車之前方遂撞及丙○○所駕自小客車之
    左前側，造成乘坐於甲○○所駕駛自小客車內之王施愛因而受有頸椎受傷、心肺
    衰竭等傷害，經送醫急救，延至九十一年四月十二日上午十時四十分許，在彰化
    縣化鹿港鎮溝墘里溝墘巷五十三號，不治死亡。丙○○於肇事後犯罪未發覺前向
    警察機關報案自首並接受裁判。
二、案經丙○○自首暨被害人之配偶乙○○訴由彰化縣警察局鹿港分局移送由台灣彰
    化地方法院檢察署檢察官偵查起訴。
        理  由
一、訊據被告甲○○對其於右揭時、地，駕駛車牌號碼ＨＲ─七五二七號自小客車，
    疏於注意，未停讓右方車先行，即貿然前行致與另被告丙○○所駕駛車牌號碼Ｍ
    五─五三二三號自小客貨車相碰撞肇事，使ＨＲ─七五二七號自小客車內之被害
    人王施愛因而死亡等情，供承不諱；被告丙○○對其於右揭時、地，駕駛前開自
    小客貨車，因疏未注意減速慢行，致與另被告甲○○所駕駛之自小客車發生碰撞
    ，致被害人王施愛因而死亡之事實，亦坦承不諱。核與證人即目繫者陳小芬所證
    述情節相符，且有道路交通事故調查報告表乙紙、及照片十二幀等在卷可資佐證
    ，且被害人王施愛係因本件車禍致頸椎受傷、心肺衰竭等傷害而死亡等情，業經
    台灣彰化地方法院檢察署檢察官督同檢驗員相驗明確，有相驗屍體證明書、驗斷
    書及勘驗筆錄等在卷可憑，是被害人王施愛之死亡，係由被告甲○○、丙○○之
    行為所致，其間有相當因果關係，已極為明確。
二、「按行車經無號誌之交岔路口時，應減速慢行，作隨時停車之準備」「車輛行至
    無號誌之交岔路口，支線道車同為直行車或轉彎車者，左方車應暫停讓右方車先
    行」，道路交通安全規則第九十三條第一項第三款、第一百零二條第一項第二款
    分別定有明文，被告等駕車自應注意上述道路交通安全之規定，依交通事故調查
    報告表所載，本件車禍發生時、地之天候、路況皆良好，被告等在肇事時，亦無
    不能注意之情事，被告甲○○竟疏於注意，於駕車途經棋盤路與農路無號誌之交
    叉路口時，未停讓右方車先行，適被告丙○○亦疏未注意，駕車上開路口時，亦
    未減速慢行以作隨時停車之準備，致雙方之車發生碰撞，以致肇事，被告甲○○
    、丙○○均顯有過失，且本件車禍經送彰化縣車輛行車事故鑑定委員會鑑定結果
    ，亦認「被告甲○○無駕照駕駛自小客車行經無號至交岔路口，左方車未停讓右
    方車先行，為肇事主因﹔被告丙○○駕駛自小客車行經無照交叉路口，未減速慢
    行作隨時停車之準備，為肇事次因」，有該會    九十一年六月三日彰鑑字第九
    一０二九三號函在卷足憑。從而，本件事證明確，被告等二人之過失犯行，已堪
    認定。
三、核被告甲○○、丙○○所為，各係犯刑法第二百七十六條第一項過失致死罪。又
    被告甲○○係無駕駛執照駕車，因而致人死亡，依法應負刑事責任，故依道路交
    通管理處罰條例第八十六條第一項之規定，加重其刑。被告王施愛於肇於肇事後
    犯罪未發覺前向警察機關報案自首並接受裁判，有道路交通事故調查報告表乙紙
    在卷可按，為對未發覺之罪自首而受裁判，應依刑法第六十二條前段之規定，減
    輕其刑。爰審酌被告甲○○、丙○○之過失程度輕重、對被害人所造成危害、其
    於肇事後態度，及肇事後被告丙○○對被害人家屬已為民事賠償，有調解書及其
    他等一切情狀，各量處如主文所示之刑，均諭知易科罰金之折算標準。末查被告
    丙○○前未曾受有期徒刑以上刑之宣告，有台灣彰化地方法院檢察署刑案資料查
    註紀錄表及本院被告全國前案紀錄表在卷可稽，本件係偶發初犯，經此教訓，應
    知警惕，無再犯之虞，認所宣告之刑，皆以暫不執行為適當，併宣告緩刑二年，
    以勵自新。
據上論斷，應依刑事訴訟法第二百九十九條第一項前段，道路交通管理處罰條例第八
十六條第一項、刑法第二百七十六條第二項、第六十二條前段、第四十一條第一項、
第七十四條第一款、，罰金罰鍰提高標準條例第一條前段、第二條前段，判決如主文
。
本件經檢察官田德煙到庭執行職務。
中      華      民      國      九十一      年    九      月     四     日
                                臺灣彰化地方法院交通法庭
                                    法      官  洪  志  賢
右正本證明與原本無異。
如不服本判決，應於判決送達後十日內，向本院提出上訴狀（須附繕本）。
告訴人或被害人對於判決如有不服具備理由請求檢察官上訴者，其上訴期間之計算係
以檢察官收受判決正本之日期為準。
                                    法院書記官  洪  年  慶
中      華      民      國      九十一      年    九      月     十     日
汽車駕駛人，無駕駛執照駕車、酒醉駕車、吸食毒品或迷幻藥駕車、行駛人行道或行
經行人穿越道不依規定讓行人優先通行，因而致人受傷或死亡，依法應負刑事責任者
，加重其刑至二分之一。
汽車駕駛人，在快車道依規定駕車行駛，因行人或慢車不依規定，擅自進入快車道，
而致人受傷或死亡，依法應負刑事責任者，減輕其刑。
刑法第二百七十六條
因過失致人於死者，處二年以下有期徒刑、拘役或二千元以下罰金。
從事業務之人，因業務上之過失犯前項之罪者，處五年以下有期徒刑或拘役，得併科
三千元以下罰金。
